臺灣臺南地方法院刑事判決
110年度簡上字第166號
上  訴  人  
即  被  告  胡維軒



            胡維倫


上列上訴人即被告2人因妨害自由等案件，不服本院110年度簡字
第375號第一審簡易判決（聲請簡易判決處刑案號：臺灣臺南地
方檢察署109年度偵字第22030號），均提起上訴，本院管轄之第
二審合議庭判決如下：
    主  文
上訴均駁回。
    犯罪事實及理由
一、按案件上訴於第二審，被告經合法傳喚，無正當之理由不到
    庭者，得不待其陳述，逕行判決，而對於簡易判決有不服者
    ，得上訴於管轄之第二審地方法院合議庭，且對於簡易判決
    上訴，準用刑事訴訟法第3編第1章、第2章除第361條以外之
    規定，此觀刑事訴訟法第371條、第455條之1第1項、第3項
    規定即明。經查，本案被告胡維軒、胡維倫均經合法傳喚，
    無正當理由而未於審理期日到庭，有本院送達證書、被告2
    人之個人戶籍資料查詢結果、臺灣高等法院被告前案紀錄表
    及本院刑事報到單在卷可稽，依首揭規定，本院自得不待其
    陳述，由檢察官一造辯論而為判決，合先敘明。
二、本案經本院審理之結果，認第一審簡易判決之認事、用法及
    量刑均無違法或不當，應予維持，除證據部分補充「被告胡
    維軒於本院第二審準備程序中之自白」外，其餘均引用第一
    審判決書記載之犯罪事實、證據及理由（如附件）。
三、被告胡維軒上訴意旨略以：被告胡維軒有調解意願，且與告
    訴人張錦榮達成調解，係因在監服刑才導致無法履行調解內
    容等語；被告胡維倫上訴意旨略以：被告胡維倫因車禍關係
    受了重傷，所以調解當日才沒辦法到院進行調解等語。
四、本院之判斷：
　  被告2人雖均具狀上訴請求再與告訴人調解，惟經本院安排
    調解期日，被告2人卻無故未出席，有本院第二審準備程序
    筆錄、刑事報到單、調解案件進行單、相關送達證書可證，
    且迄至審理期日，告訴人仍未收到被告2人任何賠償，此經
    告訴人到庭陳述明確，並有本院公務電話紀錄為憑（見本院
    簡上卷第99、108頁），未見被告2人有何調解意願及賠償告
    訴人之誠心。復原審以被告2人罪證明確，適用刑事訴訟法
    第449條第1項前段、第3項、第454條第2項，刑法第28條、
    第304條第1項、第354條、第47條第1項、第41條第1項前段
    、第51條第5款，刑法施行法第1條之1第1項等規定，分別量
    處如附件主文欄所示刑度，及定被告胡維軒應執行刑，並均
    諭知易科罰金之折算標準，核其採證、認事及用法，未違反
    一般客觀存在之經驗法則、論理法則與證據法則，所為量刑
    亦屬妥適，無悖於比例原則、罪刑相當原則及公平原則。被
    告2人上訴顯無理由，應均予駁回。
據上論斷，依刑事訴訟法第455 條之1 第1 項、第3 項、第373
條、第371 條、第368 條、第364條，判決如主文。
本案經檢察官李政賢聲請以簡易判決處刑，檢察官莊士嶔到庭執
行職務。

中　　華　　民　　國　　110 　年　　11　　月　　23　　日
　　　　　　　　　刑事第十五庭  審判長法  官  莊政達
                                      法  官  李音儀
                                      法  官  陳貽明
以上正本證明與原本無異。
本判決不得上訴。
                                   書記官  洪翊學    中　　華　　民　　國　　110 　年　　11　　月　　23　　日

（附件）
臺灣臺南地方法院刑事簡易判決
110年度簡字第375號
聲　請　人　臺灣臺南地方檢察署檢察官
被　　　告　胡維軒　男　民國00年0月00日生
　　　　　　　　　　身分證統一編號：Z000000000號
　　　　　　　　　　住臺南市○○區○○路○段000巷000號
　　　　　　　　　　居臺南市○○區○○街000號
　　　　　　　　　　（另案在法務部矯正署臺南監獄臺南分監執行中）
　　　　　　胡維倫　男　民國00年0月00日生
　　　　　　　　　　身分證統一編號：Z000000000號
　　　　　　　　　　住臺南市○○區○○路○段000巷000號
　　　　　　　　　　居臺南市○○區○○路○段00巷000弄00號
上列被告等因妨害自由等案件，經檢察官聲請以簡易判決處刑（
109年度偵字第22030號），本院判決如下：
    主  文
胡維軒共同犯強制罪，累犯，處有期徒刑肆月，如易科罰金，以
新臺幣壹仟元折算壹日；又犯毀損罪，累犯，處有期徒刑參月，
如易科罰金，以新臺幣壹仟元折算壹日。應執行有期徒刑陸月，
如易科罰金，以新臺幣壹仟元折算壹日。
胡維倫共同犯強制罪，處有期徒刑參月，如易科罰金，以新臺幣
壹仟元折算壹日。
　　事 實 及 理 由
一、本件犯罪事實及證據，均引用檢察官聲請簡易判決處刑書之
    記載（如附件）。
二、核被告胡維軒、胡維倫所為，均係犯刑法第304條第1項之強
    制罪。其等與陳偉捷有犯意之聯絡及行為之分擔，應論以共
    同正犯。被告胡維軒另涉犯刑法第354條之毀損罪。被告胡
    維軒所犯上開強制、毀損2罪間，犯意各別，行為互殊，應
    予分論併罰。又被告胡維軒前因施用毒品案件，經本院以10
    6年度簡字第1664號判決判處有期徒刑3月確定，於民國107
    年9月2日執行完畢，有臺灣高等法院被告前案紀錄表在卷可
    按，其受徒刑之執行完畢後，5年以內故意再犯本件有期徒
    刑以上之2罪，均為累犯，應依刑法第47條第1項加重其刑。
    至司法院釋字第775號解釋，依解釋文及理由之意旨，係指
    構成累犯者，不分情節，一律加重最低本刑，於不符合刑法
    第59條所定要件之情形下，致生行為人所受之刑罰超過其所
    應負擔罪責之個案，不符罪刑相當原則、比例原則。於此範
    圍內，在修正前，為避免發生上述罪刑不相當之情形，法院
    就該個案應裁量是否加重最低本刑；依此，該解釋係指個案
    應量處最低法定刑，又無法適用刑法第59條在內減輕規定之
    情形，法院應依此解釋意旨裁量不予加重最低本刑。查本案
    依被告胡維軒構成累犯及犯罪之情節等情，認被告胡維軒就
    其所犯罪刑依刑法第47條第1項規定加重其刑，不致生其所
    受刑罰超過其所應負擔罪責，而有違罪刑相當原則或比例原
    則之情，自仍有累犯加重其刑規定之適用。
三、爰審酌被告胡維軒、胡維倫僅因行車糾紛，不思以理性方式
    解決，竟在台17線道路上，以擋車、持球棒揮舞之方式，迫
    使告訴人張錦榮無法正常行駛，被告胡維軒下車復持球棒砸
    毀告訴人之車輛，所為應予非難，並考量被告胡維倫犯後否
    認犯行，未到院試行調解；被告胡維軒犯後坦認犯行，雖與
    告訴人調解成立，然未依調解條件履行，有本院調解筆錄及
    電話紀錄表各1份附卷可稽（見院卷第67至68頁、第79頁）
    ，被告2人迄未賠償告訴人之損害，兼衡被告胡維軒自陳高
    中肄業之教育程度，職業為工，家庭經濟狀況勉持；被告胡
    維倫自陳高中肄業之教育程度，職業為工，家庭經濟狀況勉
    持（見警卷第12、16頁）等一切情狀，分別量處如主文所示
    之刑，並就被告胡維軒部分定應執行刑，且均諭知易科罰金
    之折算標準，以資懲儆。
四、扣案之球棒1支，雖係被告胡維軒犯本案所用之物，然依照
    臺南市政府警察局佳里分局扣押物品目錄表（見警卷第29頁
    ）之記載，該支球棒之所有人為陳偉捷，爰不予宣告沒收。
    扣案之棍子1支，依檢察官聲請簡易判決處刑書之犯罪事實
    並未認定被告2人有持該支棍子為本案之犯行，自不予宣告
    沒收，附此敘明。
五、依刑事訴訟法第449條第1項前段、第3項、第454條第2項，
    刑法第28條、第304條第1項、第354條、第47條第1項、第41
    條第1項前段、第51條第5款，刑法施行法第1條之1第1項，
    逕以簡易判決如主文所示之刑。
六、如不服本判決，應於判決送達後20日內向本院提出上訴狀（
    應附繕本）。
中　　華　　民　　國　　110 　年　　6 　　月　　10　　日
                  刑事第十五庭  法  官  張婉寧
以上正本證明與原本無異。
                                書記官  蔡雅惠
中　　華　　民　　國　　110 　年　　6 　　月　　10　　日

附錄論罪科刑法條：
中華民國刑法第304條
以強暴、脅迫使人行無義務之事或妨害人行使權利者，處3年以
下有期徒刑、拘役或9千元以下罰金。
前項之未遂犯罰之。

中華民國刑法第354條
毀棄、損壞前二條以外之他人之物或致令不堪用，足以生損害於
公眾或他人者，處2年以下有期徒刑、拘役或1萬5千元以下罰金
。

附件：
臺灣臺南地方檢察署檢察官聲請簡易判決處刑書
                                    109年度偵字第22030號
　　被　　　告　胡維軒　男　23歲（民國00年0月00日生）
　　　　　　　　　　　　住臺南市○○區○○路0段000巷000
　　　　　　　　　　　　　號
　　　　　　　　　　　　（現另案於法務部矯正署臺南監獄臺                          南分監執行中）
　　　　　　　　　　　　國民身分證統一編號：Z000000000號
　　　　　　　　胡維倫　男　24歲（民國00年0月00日生）
　　　　　　　　　　　　住臺南市○○區○○路0段000巷000
　　　　　　　　　　　　　號
　　　　　　　　　　　　居臺南市○○區○○路0段00巷000弄
　　　　　　　　　　　　　00號
　　　　　　　　　　　　國民身分證統一編號：Z000000000號
上列被告等因妨害自由等案件，業經偵查終結，認為宜以簡易判
決處刑，茲將犯罪事實及證據並所犯法條分敘如下：
　　　　犯罪事實
一、胡維軒於民國106年間因施用毒品案件，經臺灣臺南地方法
    院以106年度簡字第1664號判決判處有期徒刑3月確定，於10
    7年9月2日徒刑執行完畢出監。詎其仍不知悔改，於109年11
    月4日17時16分許，駕駛車牌號碼0000-00號自用小客車（登
    記車主為陳鴻偉，另行發布通緝）搭載胡維倫、陳偉捷（另
    行發布通緝），沿臺南市七股區台17線道路由北往南方向行
    駛，行經臺南市七股區永吉里永吉17-16號前時，因與張錦
    榮所駕駛之車牌號碼0000-00號自用小客車險些發生擦撞，
    致胡維軒、陳偉捷及胡維倫心生不滿，竟共同基於強制之犯
    意聯絡，由胡維軒駕車超車後停於張錦榮前方，陳偉捷自副
    駕駛座將球棒伸出車窗外揮舞，迫使張錦榮停車，以此方式
    妨害張錦榮正常駕車行駛於道路之權利。嗣胡維軒下車後，
    竟另基於毀損他人物品之犯意，持球棒砸毀張錦榮所駕駛之
    上開車輛，致該車擋風玻璃破裂、多處板金凹陷，足生損害
    於張錦榮。嗣經警循線查獲上情，並扣得球棒1枝、棍棒1枝
    。
二、案經張錦榮訴由臺南市政府警察局佳里分局報告偵辦。
　　　　證據並所犯法條
一、訊據被告胡維軒對上揭犯罪事實坦承不諱；訊據被告胡維倫
    固坦承於上開時、地與告訴人張錦榮發生行車糾紛，並迫使
    張錦榮停車之事實，惟矢口否認有何強制犯行，辯稱：我們
    想問對方為何一直故意踩煞車擋住我們，害我們差點撞上，
    另外沒有人知道胡維軒會突然砸車等語。惟查，上揭犯罪事
    實，業據被告胡維軒於偵查中坦承不諱，核與證人即告訴人
    張錦榮於警詢時所證述之內容相符，並有行車紀錄器翻拍照
    片6張、告訴人車輛毀損照片10張、被告胡維軒自願受搜索
    同意書、臺南市政府警察局佳里分局搜索筆錄、扣押物品目
    錄表各1份在卷可稽，足認被告胡維軒之自白與事實相符，
    本件被告2人共犯強制罪嫌、被告胡維軒犯毀損罪嫌事證明
    確，應堪認定。
二、核被告胡維軒所為，係犯刑法第304條第1項之強制、第354
    條之毀損罪嫌；被告胡維倫所為，係犯刑法第304條第1項之
    強制罪嫌。被告2人就強制罪嫌部分，具有犯意聯絡及行為
    分擔，請依刑法第28條，論以共同正犯。又被告胡維軒所犯
    強制及毀損2罪嫌間，犯意各別，行為互殊，請予以分論併
    罰。至扣案球棒及棍棒，為被告胡維軒所有供本件犯罪所用
    之物，請依刑法第38條第2項規定宣告沒收。
三、依刑事訴訟法第451條第1項聲請逕以簡易判決處刑。
　　此　致
臺灣臺南地方法院
中　　華　　民　　國　 110　　年　　1 　　月　　22　　日
　　　　　　　　　　　　　　　檢　察　官　李政賢
本件證明與原本無異
中　　華　　民　　國　 110　　年　　1 　　月　　29　　日
                              書  記  官  黃莉媞
（本院按下略）